臺灣花蓮地方法院小額民事判決　　　　110年度花小字第525號
原　　　告　孟睿宇　

被　　　告　周方平　

上列當事人間請求侵權行為損害賠償事件，原告提起刑事附帶民
事訴訟，經本院刑事庭裁定移送前來（110年度附民字第38號）
，本院於民國110年9月17日言詞辯論終結，判決如下：
    主      文
被告應給付原告新臺幣5,000元。
本判決得假執行。但被告如以新臺幣5,000元為原告預供擔保，
得免為假執行。
    事實及理由
一、原告起訴主張：被告意圖為自己不法之所有，基於加重竊盜
    之犯意，於民國109 年6 月23日8 時38分至11時3 分間之某
    時，在臺鐵211 車次第3 車廂內，徒手竊取原告放置車廂後
    端之咖啡色行李箱內平板電腦1 臺得手。被告前開不法行為
    業已侵害原告財產權，致原告受有新臺幣（下同）5,000 元
    之損害，爰依侵權行為之法律關係，請求被告賠償上開金額
    等語，並聲明如主文第1 項所示。
二、被告則以：伊有偷原告平板電腦，惟已將平板電腦還予原告
    ，至於贓款已交給訴外人林春發等語置辯。
三、按因故意或過失，不法侵害他人之權利者，負損害賠償責任
    ；故意以背於善良風俗之方法，加損害於他人者亦同，民法
    第184條第1項定有明文。經查，原告主張被告於上開時、地
    ，基於加重竊盜之犯意，竊取其前開財物，致其受有5,000
    元損害一節，業據被告於刑事事件之偵查、本院刑事庭準備
    程序時坦承上開犯行，被告亦因前揭行為，經本院刑事庭以
    110 年度訴字第25號判決被告犯加重竊盜罪確定，有上開刑
    事判決附卷可稽（卷13至22頁），並為兩造所不爭執，復經
    本院依職權調取上開刑事案卷全卷核閱無訛，堪信為真實。
    至被告上開所辯，為原告所否認，並經本院依職權調取臺灣
    花蓮地方檢察署（下稱花蓮地檢署）109年度偵字第3592號
    詢問筆錄影本、電話函詢鐵路警察局臺北分局南港派出所電
    話紀錄等在卷可參（卷33、57頁），復被告未能提出其他相
    關證據以實其說，是被告所辯，顯乏所證，難予憑採。復依
    目前平板電腦一般交易價格，原告請求賠償5000元亦屬適當
    。從而，原告依侵權行為之法律關係，請求被告給付5,000
    元，為有理由，應予准許。
四、本件係就民事訴訟法第436條之8適用小額訴訟程序所為被告
    敗訴之判決，依同法第436條之20規定，應依職權宣告假執
    行，並依同法第436條之32準用第436條第2項，適用同法第3
    92條第2項規定，依職權宣告如被告預供擔保，得免為假執
    行。
五、本件係刑事附帶民事訴訟，由刑事庭裁定移送本庭之事件，
    依刑事訴訟法第504條第2項之規定，免納裁判費，且無其他
    訴訟費用，故毋庸為訴訟費用負擔之諭知。
中    華    民    國   110    年    9     月    24    日
                  花蓮簡易庭  法  官  蔡培元
以上正本係照原本作成。
如不服本判決，應於送達後20日內，向本院提出上訴狀（上訴狀
應表明上訴理由）並繳納上訴審裁判費；如於本判決宣示後送達
前提起上訴者，應於判決送達後20日內補提上訴理由書（須按對
造人數附繕本）。
如委任律師提起上訴者，亦應一併繳納上訴審裁判費。
對於小額程序之第一審判決之上訴，非以其違背法令之理由，不
得為之。且上訴狀內應記載表明（一）原判決所違背之法令及其
具體內容。（二）依訴訟資料可認為原判決有違背法令之具體事
實者。
中    華    民    國   110    年    9     月    24    日
                              書記官  謝佩真